臺灣臺中地方法院刑事判決　　　　　　　95年度易字第2719號
公　訴　人　臺灣臺中地方法院檢察署檢察官
被　　　告　甲○○
　　　　　　　　　　（現羈押於臺灣臺中看守所）
上列被告因加重竊盜案件，經檢察官提起公訴（95年度偵字第19
719 號）及移送併案審理（95年度偵字第21806 、22614 號），
被告於準備程序就被訴事實為有罪之陳述，本院合議庭裁定由受
命法官獨任進行簡式審判程序，判決如下：
    主    文
甲○○連續攜帶兇器竊盜，累犯，處有期徒刑拾月。扣案之鉗子
、紅色美工刀各壹支，均沒收；又攜帶兇器竊盜，累犯，處有期
徒刑捌月。扣案之鉗子、鴨嘴鉗、斜嘴鉗各壹支及紅色、藍色、
粉紅色美工刀各壹支，均沒收。應執行有期徒刑壹年肆月。扣案
之鉗子、鴨嘴鉗、斜嘴鉗各壹支及紅色、藍色、粉紅色美工刀各
壹支，均沒收。
    犯罪事實
一、甲○○前於民國92年間因施用毒品案件，經本院於92年11月
    12日，以92年度豐簡字第577 號判處有期徒刑6 月確定，甫
    於93年7 月8 日縮刑期滿執行完畢。詎猶不知悛悔，(一)復基
    於意圖為自己不法所有之概括犯意，利用下列地點之電纜線
    無人看守之機會，先於95年6 月初某日上午9 時許，在臺
    中縣東勢鎮○○路酒莊前，持其所有，長約20公分，客觀上
    足以對人之生命、身體、安全造成危險，並可供供兇器使用
    之剪刀1 把（未扣案），竊取臺灣電力公司所有而傾倒於地
    之電線桿上之電線約60公尺得逞；復於95年6 月初某日，
    在東勢鎮○○路頂上吊神山農場附近，持其所有客觀上足以
    對人之生命、身體、安全造成危險，並可供兇器使用之鉗子
    1 支，竊取丙○○所有放置在工寮供電用之電纜線約10餘公
    尺得手（起訴書誤載犯罪時間為95年8 月下旬某日，業據公
    訴檢察官當庭更正）；再於同年6 月中旬某日，在東勢鎮
    ○○路石圍橋下，持其所有，長約15公分，客觀上足以對人
    之生命、身體、安全造成危險性，並可供兇器使用之紅色美
    工刀1 支，接續竊取該地農民乙○○與戊○○所共有之抽水
    馬達電纜線約250 公尺及竊取己○○所有之抽水馬達電纜線
    約250 公尺得逞。(二)甲○○另意圖為自己不法之所有，於95
    年9 月3 日下午1 時30分許，見東勢鎮○○街319 號之東勢
    高中舊校舍無人看守，即潛入內，持其所有客觀上足以對人
    之生命、身體、安全造成危險性，並可供作兇器使用之鉗子
    、鴨嘴鉗、斜嘴鉗各1 支（與上開作案用之鉗子同1 支）
    及美工刀3 支（紅色、藍色、粉紅色美工刀各1 支，其中紅
    色美工刀即上開作案用之美工刀），竊取該校所有之電纜
    線計15公斤得逞，嗣為警據報當場逮捕，並扣得上開鉗子、
    鴨嘴鉗、斜嘴鉗各1 支及美工刀3 支，始查悉上情。
二、案經臺中縣警察局東勢分局報請臺灣臺中地方法院檢察署檢
    察官偵查起訴及同署檢察官移送併案審理。
    理    由
一、上開犯罪事實業據被告甲○○坦承不諱，核與被害人丙○○
    、乙○○、戊○○及己○○於警詢中指述及證人丁○○、楊
    泉鎮於警詢中證述之情節相符，復有贓物認領保管單、切結
    書、現場照片附卷可稽及扣案之鉗子、鴨嘴鉗、斜嘴鉗各1
    支及紅色、藍色、粉紅色美工刀各1 支可佐，被告之自白核
    與事實相符，足堪採信。本件事證明確，被告犯行堪以認定
    。
二、新舊法比較適用說明：按刑法業於94年2 月2 日經總統以華
    總一義字第09400014901 號令修正公布，並於95年7 月1日
    施行。查本件被告之行為，跨越新舊法期間，其於新法施行
    後所為犯行，應適用新法，而於95年6 月30日以前之行為（
    即犯罪事實欄一(一)部分），及定應執行刑部分，則涉及新舊
    法之比較適用問題。且修正後刑法第2 條第1 項規定，已將
    新舊法律適用之「從新從輕」原則，改採「從舊從輕」原則
    ，而此規定僅係規範行為後法律變更所生新舊法律比較適用
    之準據法，並非實體刑罰法律，自不生行為後法律變更之比
    較適用之問題，應逕行適用新法第2 條第1 項之規定，為「
    從舊從輕」之比較。關於被告於上開犯罪事實一(一)之犯行，
    (1)刑法第56條關於連續犯之規定業經修正刪除，是於新法修
    正施行後，本件被告於95年6 月30日前之竊盜犯行，如依新
    法規定，應按數罪之規定併罰；如依修正刪除前之連續犯規
    定，則應依修正前刑法第56條規定以一罪論，但得加重其刑
    至二分之一，數罪併罰之結果，顯較以一罪論而加重其刑至
    二分之一之結果不利於被告。故經比較新舊法結果，以舊法
    較有利於被告。(2)修正後刑法第47條第1 項規定「受徒刑之
    執行完畢，或一部之執行而赦免後，五年以內故意再犯有期
    徒刑以上之罪者，為累犯，加重本刑至二分之一」；修正前
    刑法第47條則規定「受有期徒刑之執行完畢，或受無期徒刑
    或有期徒刑一部之執行而赦免後，五年以內再犯有期徒刑以
    上之罪者，為累犯，加重本刑至二分之一」。被告係於前案
    受有期徒刑執行完畢5 年以內，故意再犯本案之罪，不論依
    新舊法規定，均構成累犯，新法並無較有利於被告之情形。
    (3)跨越新舊法定應執行刑部分：修正後刑法第51條第5 款規
    定：「宣告多數有期徒刑者，於各刑中之最長期以上，各刑
    合併之刑期以下，定其刑期。但不得逾三十年。」，與被告
    行為時之修正前刑法第51條第5 款規定：「宣告多數有期徒
    刑者，於各刑中之最長期以上，各刑合併之刑期以下，定其
    刑期。但不得逾二十年。」之規定相較，自以舊法規定之定
    應執行刑之上限二十年對行為人較為有利，此為影響行為人
    刑罰之法律效果，是被告行為後法律已有所變更，經比較新
    舊刑法第51條第5 款之規定，應以修正前之規定對被告為有
    利。(4)經比較新舊法結果，新法並無較有利於被告之情形，
    故依刑法第2 條第1 項前段之規定，本案被告於上開犯罪事
    實一(一)所為之竊盜犯行及跨越新舊法定應執行刑部分，仍應
    適用行為時即修正前刑法之規定予以論罪科刑。
三、按刑法第321 條第1 項第3 款之攜帶兇器竊盜罪，係以行為
    人攜帶兇器竊盜為其加重條件，此所謂兇器，其種類並無限
    制，凡客觀上足對人之生命、身體、安全構成威脅，具有危
    險性之兇器均屬之，且祇須行竊時攜帶此種具有危險性之兇
    器為已足，並不以攜帶之初有行兇之意圖為必要（最高法院
    79年臺上字第5253號判例意旨參照）。查，被告行竊時所攜
    帶之剪刀、鉗子、鴨嘴鉗、斜嘴鉗及美工刀，前端均為金屬
    材質，業據被告於審理中供明在卷，足見在客觀上係屬足以
    對人之生命、身體、安全構成威脅之器械，顯為具有危險性
    之兇器無疑。是核被告甲○○就犯罪事實一(一)、(二)之所為，
    均係犯刑法第321 條第1 項第3 款之攜帶兇器加重竊盜罪。
    被告就上開犯罪事實一(一)所為之3 次竊盜犯行，時間緊接，
    觸犯構成要件相同之罪，顯係基於概括犯意反覆為之，為連
    續犯，應論以加重竊盜一罪，並加重其刑（以(一)之被害人
    較多、接續竊取電纜線較多為重）。又被告就上開犯罪事實
    一(一)與一(二)所犯前開加重竊盜犯行，乃分別適用修正前、後
    之刑法規定，應予分論併罰。本件移送併辦部分，與前揭起
    訴事實為事實上同一案件，應為起訴效力所及，本院自得併
    予審理。再被告前於92年間因施用毒品案件，經本院於92年
    11月12日，以92年度豐簡字第577 號判處有期徒刑6 月確定
    ，甫於93年7 月8 日縮刑期滿執行完畢，有臺灣臺中地方法
    院檢察署刑案資料查註紀錄表、臺灣高等法院被告前案紀錄
    表各1 紙附卷可稽，其於5 年以內故意再犯本件有期徒刑之
    罪，為累犯，應分別依修正前第47條及修正後第47條第1 項
    之規定，加重其刑。爰審酌被告為圖不勞而獲，且持兇器竊
    盜，易致危害，惟所得財物非鉅，及犯後主動坦承犯行，犯
    後態度尚稱良好等一切情狀，分別量處如主文所示之刑，並
    定其應執行刑，以資懲儆。又被告上開犯罪事實一(一)行竊
    用之剪刀，未據扣案，且非屬違禁物，又據被告供述業已丟
    棄不知去向，為免將來執行之困難，爰不予以宣告沒收。扣
    案之鉗子、鴨嘴鉗、斜嘴鉗各1 支及紅色、藍色、粉紅色美
    工刀各1 支，為被告所有，供上開犯罪所用之物，業據被告
    供承在卷，爰依刑法第38條第1 項第2款 之規定予以宣告沒
    收。
據上論斷，應依刑事訴訟法第273 條之1 第1 項、第299 條第1
項前段，刑法第2 條第1 項前段，第56條（修正前）、第47條（
修正前）、第51條第5 款（修正前）、第321 條第1 項第3 款、
第47條第1 項、第38條第1 項第2 款，判決如主文。
中　　華　　民　　國　　96　　年　 　1　 　月　　8　　日
                  刑事第十五庭   法  官  蔡美華
上正本證明與原本無異。
如不服本判決，應於送達後十日內向本院提出上訴狀（須附繕
本），上訴於臺灣高等法院臺中分院。
                                 書記官  劉家瑜
中　　華　　民　　國　　96　　年 　　1　 　月　　8　　日
附錄論罪科刑法條
中華民國刑法第321條
犯竊盜罪而有左列情形之一者，處 6 月以上、 5 年以下有期徒
刑：
一  於夜間侵入住宅或有人居住之建築物、船艦或隱匿其內而犯
之者。
二  毀越門扇、牆垣或其他安全設備而犯之者。
三  攜帶兇器而犯之者。
四  結夥三人以上而犯之者。
五  乘火災、水災或其他災害之際而犯之者。
六  在車站或埠頭而犯之者。
前項之未遂犯罰之。
